臺灣高雄地方法院刑事判決　　　　　　　94年度易字第1886號
公　訴　人　臺灣高雄地方法院檢察署檢察官
被　　　告　甲○○
上列被告因詐欺案件，經檢察官提起公訴 (94年度偵字第21083
號)， 嗣因被告就被訴事實為有罪之陳述，本院並聽取當事人之
意見後，改由受命法官獨任依簡式審判程序審理，判決如下：
    主  文
甲○○共同連續意圖為自己不法之所有，以詐術使人將第三人之
物交付，處有期徒刑捌月。
    事  實
一、甲○○前於民國92年12月間向安信信用卡股份有限公司（以
    下簡稱安信信用卡公司）申請使用該公司之美國運通信用卡
    （原發卡卡號0000000000000000號，嗣於93年7 月19日因卡
    片遺失，而補發卡號0000000000000000號信用卡），信用額
    度為新台幣（下同）二十五萬元，並約定持卡人應按月繳納
    最低應繳金額，而持卡人動用循環利息之額度亦計入信用額
    度之計算範圍內。詎甲○○明知其刷卡額度累計已逾二十五
    萬元，且無資力清償信用卡費，竟基於意圖為自己不法之所
    有之概括犯意，按報紙分類廣告所載電話，與不詳姓名年籍
    之詐欺集團成員聯繫，並依不詳姓名年籍之詐欺集團成員指
    示，連續於93年12月1 日起至94年1 月8 日止，利用在國外
    航線上飛航之飛機上刷卡消費無法立即確認信用卡授權號碼
    是否有效之機會，在台灣與香港、新加坡、泰國等地之國際
    航班飛機上，於附表所示時間，以附表所示金額刷卡消費購
    買化粧品、酒類等物品計16次（其中於93年12月1 日、93年
    12月10日、93年12月14日、93年12月22日、94年1 月6 日各
    按日接續刷卡購物2 次、3 次、2 次、4 次、2 次），使各
    該飛機之空服人員誤以為甲○○係使用有效之信用卡購物，
    而同意其刷卡消費，並交付所購買之物品，合計被告刷卡消
    費之金額達十九萬五千七百六十四元，足生損害於各該航空
    公司及安信信用卡公司。嗣安信信用卡公司因接獲航空公司
    持甲○○之消費簽帳單請款，而甲○○均未清償其所積欠之
    信用卡債務時，始悉上情。
二、案經安信信用卡公司訴請臺灣高雄地方法院檢察署檢察官偵
    查起訴。
    理      由
一、被告甲○○所犯係死刑、無期徒刑、最輕本刑為三年以上有
    期徒刑以外之罪，其於準備程序中就被訴事實為有罪之陳述
    ，經法官告知簡式審判程序之旨，並聽取公訴人及被告之意
    見後，經本院裁定由受命法官獨任進行簡式審判程序，合先
    敘明。
二、前揭被告甲○○明知其所持有之美國運通信用卡已逾最高消
    費額度二十五萬元，且其已無資力清償信用卡費用，仍於93
    年12月1 日起至94年1 月8 日止，連續在各該飛航於台灣、
    香港、新加坡、泰國等國際航線之飛機上刷卡購物24次，合
    計其刷卡消費之金額為十九萬五千七百六十四元之事實，業
    據其於警詢、偵查中及本院審理時坦承不諱（見偵卷第24頁
    、本院卷第32頁、第42頁、第44頁），核與告訴人警詢中之
    指述相符，並有信用卡契約書1 份、信用卡交易明細表1 份
    、簽帳單6 紙、財團法人金融聯合徵信中心個人授信餘額查
    詢資訊表1 份在卷可稽（見94年度發查字第800 號卷第4 頁
    、第8 至13頁、第14頁、第20頁），足認被告前開自白核與
    事實相符，應可採信。本案事證明確，被告犯行，洵堪認定
    。
三、核被告所為，係犯刑法第339 條第1 項之詐欺取財罪。又被
    告分別於93年12月1 日、93年12月8 日、93年12月9 日、93
    年12月10日、93年12月11日、93年12月14日、93年12月18日
    、93年12月21日、93年12月22日、93年12月28日、94年1 月
    1 日、94年1 月4 日、94年1 月5 日、94年1 月6 日、94年
    1 月7 日、94年1 月8 日持已逾信用額度之信用卡刷卡購物
    ，使各該國際航班之空服人員陷於錯誤，而同意被告刷卡消
    費，並交付被告所購買之物之犯行，時間緊接，所犯構成要
    件復相同，顯係基於概括犯意而反覆為之，為連續犯，應依
    同法第56條之規定，以一罪論，並加重其刑。至於被告於93
    年12月1 日、93年12 月10 日、93年12月14日、93年12月22
    日、94年1 月6 日各按日接續刷卡購物2 次、3 次、2 次、
    4 次、2 次之行為，各均係利用一次機會，在時間、空間均
    密接之情形下所為，各為接續犯。又被告與不詳姓名之詐欺
    集團成員間有犯意聯絡及行為分擔，為共同正犯。爰審酌被
    告不思以正當勞力獲取財物，竟以詐欺手段獲取不法財物，
    對於社會交易秩序危害非輕，然念其犯後坦承犯行，僅因一
    時貪念，致觸刑章等一切情狀，量處如主文所示之刑，以示
    徵儆。
四、據上論斷，應依刑事訴訟法第273 條之1 第1 項、第299 條
    第1 項前段，刑法第28條、第56條、第339 條第1 項，罰金
    罰鍰提高標準條例第1 條前段，判決如主文。
本案經檢察官乙○○到庭執行職務。
中　　華　　民　　國　　94　　年　　12　　月　　30　　日
                  刑事第八庭    法　官  賴文姍
以上正本，係照原本作成，證明與原本無異。
如不服本判決，應於送達後10日內，向本院提出上訴狀。
                                書記官  王高山
中　　華　　民　　國　　94　　年　　12　　月　　30　　日
附錄本判決論罪之法條：
刑法第339條第1項
  意圖為自己或他人不法之所有，以詐術使人將本人或第三人之
  物交付者，處5 年以下有期徒刑、拘役或科或併科1000元以下
  罰金。
